臺灣高等法院刑事裁定　　　　　　　　 100年度聲字第1742號
聲　請　人
即　被　告　盧　平
上列聲請人因殺人未遂案件（本院99年度上更(二)字第261號），
聲請法官迴避，本院裁定如下：
    主  文
聲請駁回。
    理  由
一、聲請意旨如附件所示。
二、按當事人聲請法官迴避，以有刑事訴訟法第18條第1、2款所
    列情形之一者為限，亦即須法官有刑事訴訟法第17條各款所
    列應自行迴避，不得執行職務之情形而不自行迴避，或除該
    等情形以外，足認其執行職務有偏頗之虞者，當事人始得聲
    請法官迴避，若僅以空言攻訐，私意揣測，或對法官之指揮
    訴訟或訊問方式不滿，均不得據為聲請之理由。又所謂足認
    其執行職務有偏頗之虞者，係指法官與訴訟關係人具有故舊
    、恩怨等關係，其審判恐有不公平者而言，或指以一般通常
    之人所具有之合理觀點，對於該承辦法官是否為公平之裁判
    ，均足產生懷疑；且此種懷疑之發生，存有其客觀之原因，
    而非僅出諸當事人自己主觀之判斷者，始足當之。至於訴訟
    上之指揮，乃專屬於法院之職權，當事人之主張、聲請，在
    無礙於事實之確認以及法的解釋適用之範圍下，法院固得斟
    酌其請求以為訴訟之進行，但仍不得以此對當事人之有利與
    否，作為其將有不公平裁判之依據，更不得以此訴訟之進行
    與否，乃謂有偏頗之虞，而聲請法官迴避（最高法院18年抗
    字第149號、19年抗字第285號、79年臺抗字第318號判例、
    70年臺抗字第174號裁定參照）。
三、經查：
(一)、按當事人、代理人、辯護人或輔佐人聲請調查之證據，法院
    認為不必要者，得以裁定駁回之。下列情形，應認為不必要
    ：一、不能調查者。二、與待證事實無重要關係者。三、待
    證事實已臻明瞭無再調查之必要者。四、同一證據再行聲請
    者，刑事訴訟法第163條之2定有明文。亦即，經當事人、代
    理人、辯護人或輔佐人聲請調查證據，審判長仍有認定之職
    權，並非一經聲請，即認有調查之必要。故本件被告聲請調
    查證據及傳喚證人，審判長本得依其審判職務及所得心證審
    酌是否有調查之必要，是承審法官縱認已無調查之必要，亦
    不足以認為審判長執行職務有所偏頗。
(二)、次按審判長於法庭之開閉及審理訴訟有指揮之權，法院組織
    法第88條定有明文。是本件審判長縱有如被告所指，在法庭
    未給2小時以上之陳述，亦係審判長依職權決定何時開庭、
    閉庭及訴訟指揮之權，並無何違反刑事訴訟法，剝奪被告法
    定權利，自難據此即認承審法官在執行職務時有何偏頗之虞
    。
(三)、綜觀被告前揭所聲請承審法官迴避之事由，或係訴訟上指揮
    而專屬於法院之職權，或係審判長依據相關卷證資料綜合判
    斷被告聲請調查證據之必要性，而非屬法官與被告間具有故
    舊恩怨之關係，使一般人足以對審判長能否為公平之裁判產
    生疑慮之情形，客觀上並不足以使人懷疑審判長將為不公平
    之裁判。此外，復查無其他積極證據足認審判長與被告間有
    何故舊恩怨等客觀上足認有偏頗之虞之情事，揆諸前揭說明
    ，被告前揭聲請意旨，尚難認有構成法官迴避事由之依據，
    是被告據以聲請審判長迴避，要無理由，應予駁回。
四、據上論斷，應依刑事訴訟法第21條第1項，裁定如主文。
中    華    民    國   100    年    6     月    23    日
                  刑事第二十二庭審判長法  官  郭雅美
                                      法  官  洪于智
                                      法  官  李麗珠
以上正本證明與原本無異。
如不服本裁定，應於收受送達後五日內向本院提出抗告狀。
                                      書記官  陳禹任
中    華    民    國   100    年    6     月    23    日